臺灣屏東地方法院刑事判決
110年度交簡上字第113號
上  訴  人  
即  被  告  林洺佐


上列上訴人即被告因過失傷害案件，不服本院110交簡字第1546
號，中華民國110年10月27日第一審刑事簡易判決（起訴案號：1
10年度調偵字第437號），提起上訴，本院管轄之第二審合議庭
判決如下：
    主      文
原判決關於刑之部分撤銷。
前項撤銷部分，處有期徒刑貳月，如易科罰金，以新臺幣壹仟元
折算壹日。緩刑貳年。
    事實及理由
一、第二審判決書，得引用第一審判決書所記載之事實、證據及
    理由，對案情重要事項第一審未予論述，或於第二審提出有
    利於被告之證據或辯解不予採納者，應補充記載其理由。刑
    事訴訟法第373條定有明文。又對於簡易判決有不服者，得
    上訴於管轄之第二審地方法院合議庭，並準用第三編第一章
    及第二章除第361條以外之規定，觀之刑事訴訟法第455條之
    1第1項、第3項亦明。
二、審理範圍：
　㈠民國110年6月16日修正公布、同月18日施行之刑事訴訟法第3
    48條規定：「（第1項）上訴得對於判決之一部為之。（第2
    項）對於判決之一部上訴者，其有關係之部分，視為亦已上
    訴。但有關係之部分為無罪、免訴或不受理者，不在此限。
    （第3項）上訴得明示僅就判決之刑、沒收或保安處分一部
    為之。」而於同日修正公布、施行之刑事訴訟法施行法第7
    條之13復規定「中華民國110年5月31日修正通過之刑事訴訟
    法施行前，已繫屬於各級法院之案件，於施行後仍適用修正
    前刑事訴訟法第348條規定；已終結或已繫屬於各級法院而
    未終結之案件，於施行後提起再審或非常上訴者，亦同。」
    故於原審級案件終結後提起上訴時，應以其提起各個不同審
    級上訴時，刑事訴訟法第348條是否已經修正施行，作為究
    應適用新法或舊法決定其上訴範圍之時點依據（最高法院11
    0年度台上字第4894號判決參照）。經查，本案檢察官未提
    起上訴；上訴人即被告甲○○（下稱被告）則於110年11月15
    日提起上訴乙節，有被告所提刑事聲明上訴暨上訴理由狀上
    本院收文戳印在卷可查。是以，本案係於刑事訴訟法第348
    條於110年6月16日修正公布、同月18日施行後，始繫屬於本
    院，故本案上訴之效力及其範圍，應依現行刑事訴訟法第34
    8條規定為斷。
　㈡觀之被告所提刑事聲明上訴暨上訴理由狀、刑事準備狀㈠，僅
    就原審判決關於刑之部分上訴，被告並於本院準備程序時陳
    稱：我就針對量刑部分上訴，其餘都不爭執等語，已明示僅
    就原審判決之刑上訴，依刑事訴訟法第348條第3項規定，本
    案上訴範圍即本院審理範圍，限於原審判決關於刑之部分，
    至於原審判決其他部分，均未經上訴，自不在本院審查範圍
    內，故本院論斷原審判決關於刑之部分妥適與否之判斷基礎
    ，均引用第一審刑事簡易判決書記載之事實、證據及除量刑
    以外之理由（如附件）。
三、上訴之論斷
　㈠被告上訴意旨略以：被告就所犯過失傷害犯行已坦承不諱，
    且已與告訴人乙○○調解成立，告訴人亦具狀撤回其告訴，原
    審判決刑度稍嫌過重，請從輕量刑，並宣告緩刑等語。
　㈡原審判決就被告所為量刑，固非無見。惟按刑事審判旨在實
    現刑罰權之分配正義，故法院對於有罪被告之科刑，依刑法
    第57條規定科刑時，應以行為人之責任為基礎，並審酌一切
    情狀，尤應注意該條所列10款事項，以為科刑輕重之標準。
    又刑之量定，為求個案裁判之妥當性，固屬於實體法上賦予
    法院得為自由裁量之事項，但法院行使此項職權時，仍應受
    比例原則、平等原則等一般法律原則之支配，亦即必須受法
    律秩序之理念、法律感情及慣例等所規範，非可恣意為之，
    則裁量刑之輕重時，應符合罪刑相當之原則，並斟酌客觀上
    之適當性、相當性與必要性，予以適度之判斷，使罰當其罪
    ，以維護公平正義，始為適法。而行為人犯罪後之態度，乃
    刑法第57條所規定於科刑時所應審酌之事項之一。又犯後態
    度包含行為人犯後認罪、犯後行為、犯後悔悟等情事。經查
    ，被告於原審判決後，業與告訴人調解成立，告訴人並撤回
    其告訴等情，有本院調解筆錄、告訴人提出之刑事聲請撤回
    告訴狀存卷可查。可見被告犯後已適度補償其犯罪所生損害
    ，被告犯後態度與原審判決時難謂相同。從而，本案量刑審
    酌基礎既有變動，原審量刑時未及審酌被告犯後態度之改變
    ，且此係有利於被告之量刑事由，致原審量刑失之過重，而
    無可維持，被告上訴意旨指摘及此，為有理由，自應由本院
    將原審判決關於刑之部分，予以撤銷改判。
　㈢關於被告之科刑，爰以被告之責任為基礎，並審酌：⑴被告所
    為，使告訴人受有如附件所載之傷害非輕，雖幸非致命，惟
    仍難謂被告犯罪所生損害輕微；⑵被告犯後已坦承犯罪，另
    於原審判決後，與告訴人調解成立，告訴人並已撤回其告訴
    等情，業如前述，尚能適度彌補其犯罪所生實害，並求得告
    訴人諒解，犯後態度尚可；⑶被告自承之學經歷、家庭生活
    及經濟狀況等一切情狀，量處如主文第2項所示之刑，並依
    刑法第41條第1項前段規定，諭知如主文第2項所示之易科罰
    金折算標準。
　㈣被告未曾因故意犯罪受有期徒刑以上刑之宣告乙情，有臺灣
    高等法院被告前案紀錄表在卷可按，本院考量被告因一時疏
    忽，致罹刑典，且犯罪後知所為非是，勇於面對、坦承犯罪
    ，且被告已與告訴人調解成立，業如前述，顯見被告尚知自
    省，未規避其責，復衡本案屬偶然犯罪，被告再犯之機率不
    高，堪認被告歷此偵、審經過及科刑教訓，應能知所警惕，
    信無再犯之虞，復考量公訴人同認可予被告緩刑自新之機會
    ，本院因認被告所受刑之宣告以暫不執行為適當，爰依刑法
    第74條第1 項第1 款之規定，併宣告緩刑2 年，以勵自新。
應依刑事訴訟法刑事訴訟法第455條之1第1項、第3項、第373條
、第369條第1項前段、第364條、第299條第1項前段，判決如主
文。
本案經檢察官廖維中提起公訴，檢察官廖維中到庭執行職務。
中　　華　　民　　國　　111 　年　　5 　　月　　23　　日

                  刑事第四庭  審判長法  官  黃柏霖
　　　　　　　　　
　　　　　　　　　　　　　　　　　　法  官  林敬超
　　　　　　　　　　　　　　　　　　　
　　　　　　　　　　　　　　　　　　法  官  李宛臻
以上正本證明與原本無異。
不得上訴。
中　　華　　民　　國　　111 　年　　5 　　月　　24　　日
                                     書記官 黃振法
附錄本案論罪科刑法條：刑法第284條前段。
因過失傷害人者，處一年以下有期徒刑、拘役或十萬元以下罰金
；致重傷者，處三年以下有期徒刑、拘役或三十萬元以下罰金。
附件：臺灣屏東地方法院刑事簡易判決110年度交簡字第1546 號
      1 份。　　　　
––––––––––––––––––––––––––––【附件】
臺灣屏東地方法院刑事簡易判決　　　 110年度交簡字第1546號
公  訴　人　臺灣屏東地方檢察署檢察官
被　　　告　甲○○　

上列被告因過失傷害案件，經檢察官提起公訴（110 年度調偵字
第437 號），嗣被告於本院準備程序中自白犯罪（110 年度交易
字第181 號），本院認宜以簡易判決處刑，爰裁定改以簡易判決
處刑，並判決如下：
    主      文
甲○○犯過失傷害罪，處有期徒刑參月，如易科罰金，以新臺幣
壹仟元折算壹日。
    事實及理由
一、本院認定被告甲○○之犯罪事實及證據，除補充「被告於本院
    準備程序中之自白」為證據外，餘均與檢察官起訴書之記載
    相同，茲引用之（如附件）。
二、核被告所為，係犯刑法第284 條前段之過失傷害罪。又被告
    於肇事後，在有偵查犯罪職權之公務員發覺前，即向到達事
    故現場處理之警員坦承其肇事，自首而接受裁判等情，有屏
    東縣政府警察局道路交通事故肇事人自首情形紀錄表1 份在
    卷可考，被告對於未發覺之罪自首，爰依刑法第62條前段規
    定，減輕其刑。
三、爰審酌被告駕車上路，本應謹慎注意遵守交通規則，以維護
    其他用路人之安全，竟一時疏忽致生本案車禍，並使告訴人
    受有傷害，且迄今仍未與告訴人達成和解，適度彌補其犯罪
    所生實害，所為誠屬不該；惟念其犯後坦承犯行，態度尚佳
    ，兼衡其過失程度、自陳大專畢業之智識程度、已婚、有兩
    名未成年子女、目前受僱從事保險業務工作之家庭、經濟狀
    況（見本院卷第45頁）及告訴人所受之傷勢等一切情狀，量
    處如主文所示之刑，並諭知易科罰金之折算標準。
四、依刑事訴訟法第449 條第2 項、第3 項、第454 條第2 項，
    刑法第284 條前段、第62條前段、第41條第1 項前段，刑法
    施行法第1 條之1 第1 項，逕以簡易判決處刑如主文。
五、如不服本判決，得於判決書送達之日起20日內，以書狀敘述
    理由（須附繕本），向本庭提出上訴。
本案經檢察官廖維中提起公訴，檢察官吳政洋到庭執行職務。
中　　華　　民　　國　 110　　年　　10　　月　　27　　日
                    簡易庭      法  官  陳茂亭
以上正本證明與原本無異。
如不服本件判決，得於判決書送達之日起20日內，以書狀敍述理
由(須附繕本)，向本庭提出上訴。
中　　華　　民　　國　 110　　年　　10　　月　　27　　日
                                書記官  黃佳惠
附錄本判決論罪科刑法條
刑法第284 條：
因過失傷害人者，處一年以下有期徒刑、拘役或十萬元以下罰金
；致重傷者，處三年以下有期徒刑、拘役或三十萬元以下罰金。
【附件】
臺灣屏東地方檢察署檢察官起訴書
                                    110年度調偵字第437號
    被　　　告　甲○○
　　
上列被告因過失傷害案件，已經偵查終結，認應提起公訴，茲將
犯罪事實及證據並所犯法條分敘如下：
        犯罪事實
一、甲○○於民國109 年9 月18日15時44分許，駕駛車牌號碼000-
    0000號自用小客車，沿屏東縣○○市○○路0段○○○○○○○○○○○○○○
    路00巷00號交岔路口處，且欲從機車道向左迴轉至對向車道
    停車時，明知汽車迴車前，應看清無來往車輛，始得迴轉，
    且依當時天候雨，日間自然光線，視距良好，並無不能注意
    之情事，竟仍疏於注意後方來車，逕自駕車向左迴轉欲至對
    向車道。適乙○○騎乘車牌號碼000-0000號普通重型機車從甲
    ○○同向左後方行駛而來，見甲○○正在迴轉之車輛橫亙在前導
    致閃避不及，而以前車頭與甲○○之車輛左側車身碰撞，乙○○
    因此受有下背和骨盆挫傷、雙側性膝部挫傷及左側前臂挫傷
    等傷害。經警方到場處理，甲○○留在現場向警方表明為肇事
    者，願受裁判而自首。
二、案經乙○○訴由屏東縣政府警察局屏東分局報告偵辦。
        證據並所犯法條
一、證據清單及待證事實：

編號 證據名稱 待證事實 1 被告甲○○於警詢及偵訊中之供述 被告甲○○矢口否認有何過失傷害犯行，辯稱：我沒有很清楚，我確實有看後面，我先往後看，然後又再往前看，我還再往後看一次等語。 2 告訴人乙○○於警詢及偵訊中之指訴 告訴人騎乘機車直行時，與前方正在迴轉之被告車輛發生碰撞之事實。 3 道路交通事故現場圖、道路交通事故調查表（一） （二）各1 份及現場照片16張 被告駕車迴轉時，與告訴人騎乘之機車發生車禍之事實。 4 屏基醫療財團法人屏東基督教醫院診斷證明書1 份 告訴人因與被告發生車禍，而受有如犯罪事實欄所載傷害之事實。 
二、核被告所為，係犯刑法第284 條前段過失傷害罪嫌。被告於
    有偵查權限之公務員發覺前，主動向警方坦承肇事，有屏東
    縣政府警察局道路交通事故肇事人自首情形紀錄表1 份在卷
    可佐，為自首，請審酌依刑法第62條前段規定，得減輕其刑
    。
三、依刑事訴訟法第251 條第1 項提起公訴。
    此　致
臺灣屏東地方法院
中　　華　　民　　國　 110　　年　　 5　　月　　17　　日
　　　　　　　　　檢察官  廖 維 中
本件正本證明與原本無異
中　　華　　民　　國　 110　　年　　 5　  月　  25  　日
　　　　　　　　　書記官  黃 美 滿